【裁判字號】    92,交訴,100
【裁判日期】    921110
【裁判案由】    過失致死
【裁判全文】
臺灣彰化地方法院刑事判決                        九十二年度交訴字第一號
    公  訴  人  臺灣彰化地方法院檢察署檢察官
    被      告  乙○○
右列被告因業務過失致死案件，經檢察官提起公訴（九十二年度偵字第四四三八號）
，於本院準備程序中，被告就被訴事實為有罪之陳述，經裁定改行簡式審判程序，本
院判決如左：
    主    文
乙○○從事業務之人，因業務上之過失致人於死，處有期徒刑壹年貳月，緩刑伍年。
    事    實
一、乙○○係設於彰化縣大村鄉○○村○○路一六九之三八號「輝駿交通有限公司」
    之營業大貨車司機，以駕駛營業大貨車為業，為從事駕駛業務之人，於民國九十
    二年五月六日上午九時許，駕駛車牌號碼ＨＪ－０三八號營業大貨車，載運瀝青
    ，沿彰化縣伸港鄉大肚溪未劃設車道線或行車分向線之護岸道路由西往東方向行
    駛，途經該路段與伸港鄉○○○街之無號誌丁字路口時，本應注意汽車行經無號
    誌之交岔路口時，應減速慢行，作隨時停車之準備，及汽車除行駛於單行道或指
    定行駛於左側車道外，在未劃標線之道路，應靠右行駛，且應注意汽車行駛時，
    駕駛人應注意車前狀況，並隨時採取必要之安全措施，而依當時情形，天候晴，
    日間自然光線充足，路面乾燥無缺陷、無障礙物，視距良好，並無不能注意之情
    事，竟疏未注意減速慢行並靠右行駛，而偏靠護岸道路左側逆向行駛，適有姚振
    順無照騎乘車牌號碼ＪＱＪ－三九六號重型機車，沿伸港鄉○○○街由南往北行
    至文工八街與護岸道路之丁字路口，並已左轉完成進入護岸道路右側路線往西方
    向行駛，乙○○駕駛之前揭營業大貨車遇此狀況未及煞避，因而迎面撞擊姚振順
    所騎乘之前述機車，姚振順因而人車倒地，並遭乙○○駕駛之營業大貨車輾過，
    致其腦部骨折引起腦挫傷而當場死亡。乙○○於肇事後，在未經有偵查犯罪職權
    機關或公務員發覺其為犯人前，即委請當時在其後方駕駛車牌號碼八Ｋ－七八五
    號營業大貨車之丙○○以其使用之門號0000000000號行動電話撥打一
    一０報案，並於彰化縣警察局和美分局伸港派出所員警李冠勝到場處理時主動陳
    明其為肇事者而自首，進而接受裁判。
二、案經彰化縣警察局和美分局報請臺灣彰化地方法院檢察署檢察官相驗後自動檢舉
    偵查起訴。
    理    由
一、訊據被告乙○○，對於右揭時、地，駕駛營業大貨車過失肇事，使被害人姚振順
    因而當場傷重不治死亡之事實供承不諱，核與被害人家屬甲○○○於警、偵訊中
    指訴之情節相符，並有彰化縣警察局道路交通事故調查報告表及現場圖、現場照
    片、彰化縣警察局和美分局處理相驗案件初步調查報告暨報驗書等附卷可稽。稽
    之前述之彰化縣警察局道路交通事故調查報告表、現場圖及現場照片所示，被告
    行進方向乃沿彰化縣伸港鄉○○○○○道路左側逆向行駛，於肇事後，被告所駕
    駛之ＨＪ－０三八號營業大貨車正面車頭車牌處有撞擊痕跡及刮痕，車身於肇事
    後橫於伸港鄉○○○街與護岸道路之丁字路口，車身後方無煞車痕，而被害人姚
    振順躺於大貨車後方，所騎乘之ＪＱＪ－三九六號機車，則車頭毀損，車身橫倒
    於大貨車後同一方向，並於路面上遺留數公尺之刮地痕，足徵車禍當時，被告駕
    駛前開營業大貨車行經該處交岔路口時，並未靠右行駛復未注意減速慢行，致被
    告駕駛前揭營業大貨車行經該處肇事地點時，發現被害人騎乘機車自該交岔路口
    左轉完成進入護岸道路右側路線往西方向行駛時，已不及煞避，因而肇事，被告
    顯有疏失。且本件經送台灣省彰化縣區車輛行車事故鑑定委員會鑑定，亦認被告
    駕駛營業大貨車逆向行駛為肇事原因，此有前開鑑定委員會出具之鑑定意見書在
    卷可參。而被害人確因本件車禍死亡，亦經台灣彰化地方法院檢察署檢察官督同
    檢驗員相驗無訛，製有驗斷書、勘驗筆錄、相驗屍體證明書各一件在卷足憑。
二、按「汽車行經無號誌之交岔路口時，應減速慢行，作隨時停車之準備」、「汽車
    除行駛於單行道或指定行駛於左側車道外，在未劃標線之道路，應靠右行駛」、
    「汽車行駛時，駕駛人應注意車前狀況，並隨時採取必要之安全措施」，道路交
    通安全規則第九十三條第一項第三款、第九十五條第一項、第九十四條第二項分
    別定有明文。查本件被告係「輝駿交通有限公司」之司機，駕駛營業大貨車為其
    平素之業務，是其理應注意上開規定，並投注更大之注意義務。又依卷附之道路
    交通事故調查報告表，本件車禍發生當時天候晴，日間自然光線充足，路面乾燥
    無缺陷、無障礙物，視距良好，是依當時之客觀情形，並無不能注意之情事，被
    告竟疏未注意，以致肇事，其有違上開道路交通安全規則之規定甚明，被告自難
    辭過失之責任。而被害人確因本件車禍死亡，已詳述如前，則被告之過失犯行與
    被害人之死亡間，顯有相當因果關係，從而本件事證已明，被告過失犯行堪以認
    定。
三、核被告乙○○所為，係犯刑法第二百七十六條第二項之業務過失致人於死罪。再
    被告於肇事後，於未經有偵查犯罪職權機關或公務員發覺其為犯人前，即委請當
    時在其後方駕駛車牌號碼八Ｋ－七八五號營業大貨車之丙○○以行動電話撥打一
    一０報案，並於彰化縣警察局和美分局伸港派出所員警李冠勝到場處理時主動陳
    明其為肇事者而自首，進而接受裁判，上情業據證人丙○○、李冠勝分於警、偵
    訊中暨本院調查時到庭證述無誤，且有證人丙○○使用之門號00000000
    00號行動電話通話明細在卷可按，核與自首之要件相當，應依刑法第六十二條
    前段規定減輕其刑。爰審酌被告尚無不良素行、犯後態度、本件肇事原因及其肇
    事後已與被害人家屬達成民事和解，有彰化縣和美鎮調解委員會調解書一紙附卷
    足按等一切情狀，量處如主文所示之刑，以示懲儆。末查被告前未曾受有期徒刑
    以上刑之宣告，有台灣彰化地方法院檢察署刑案資料查註紀錄表及台灣高等法院
    被告全國前案紀錄表各一紙在卷足憑，其偶因過失罹犯本罪，且犯後復知悔悟，
    並迅即賠償被害人家屬，經受此科刑教訓之後，當益知戒慎而無再犯之虞，本院
    認所宣告之刑以暫不執行為適當，爰併宣告緩刑五年，以勵自新。
據上論斷，應依刑事訴訟法第二百七十三條之一第一項、第二百九十九條第一項前段
，刑法第二百七十六條第二項、第六十二條前段、第七十四條第一款，罰金罰鍰提高
標準條例第一條前段，判決如主文。
本案經檢察官賴志盛到庭執行職務
中      華      民      國      九十二      年      十一    月    十    日
                                臺灣彰化地方法院刑事第二庭
                                    法      官  王  義  閔
右正本證明與原本無異。
如不服本判決，應於判決送達後十日內，向本院提出上訴狀( 須附繕本 )。
告訴人或被害人對於判決如有不服具備理由請求檢察官上訴者，其上訴期間之計算係
以檢察官收受判決正本之日期為準。
                                      法院書記官  詹  國  立
中      華      民      國      九十二      年      十一    月   十二   日
刑法第二百七十六條
因過失致人於死者，處二年以下有期徒刑、拘役或二千元以下罰金。
從事業務之人，因業務上之過失犯前項之罪者，處五年以下有期徒刑或拘役，得併科
三千元以下罰金。


司法院資訊處製作；財團法人民間司法改革基金會備份。
